---
title: "RELATORIO FINAL"
author: "ATUALIZE SEU NOME AQUI"
date: 'PRAZO: 10 OUT 2025'
output:
  html_document:
    df_print: paged
---

```{r setup, include=FALSE, message=FALSE, warning=FALSE}
knitr::opts_chunk$set(echo = TRUE)
```

# LINKS UTEIS COMPARTILHADOS NAS AULAS

- **LIVRO R** <https://pt.r4ds.hadley.nz/>
- **Site RSPATIAL** <https://rspatial.org/analysis/index.html>
- **AULA SOBRE PACOTE TERRA** <https://rppgecb.github.io/usando_terra/>
- **LIVRO GGPLOT2** <https://ggplot2-book.org/>

### Link: aula gravada para Isabelly Domiciano
- <https://drive.google.com/file/d/1Xjb3vDbsZNfxHJcnc6yoSykwVl6sA0bZ/view?usp=sharing>
- Favor não compartilhar fora de nossa nossa turma.

## EXERCÍCIOS DOS MODULOS DO PROFESSOR DIOGO 

### SUBTÍTULO <- primeira subsecao da aula do Diogo aqui

Organize um paragrafo aqui se necessario. 

```{r diogo1, include=TRUE}
# especifique o que vc vai fazer aqui
# inclua seu script r aqui neste chunk
minha_nota = 10 # exemplo
minha_nota
```

OBS: faça seus comentários aqui.

### SUBTÍTULO <- segunda subseção da aula do Diogo aqui

Organize um paragrafo aqui se necessário.

```{r diogo2, include=TRUE}
# tarefas compartilhadas pelo WhatsApp
# - Carregar os dados
# Shape de um município da Mata Atlântica (ex. Una/BA via geobr).
# Raster de temperatura média mensal do WorldClim.
# - Preparar os dados
# Reprojetar tudo para WGS84.
# Recortar e mascarar o raster pela área do município.
# - Criar amostras e áreas de influência
# Gerar pontos de amostragem aleatórios dentro do município (como se fossem parcelas de campo).
# Criar buffers de 1 km em torno desses pontos (representando área de influência da parcela).
# - Extrair e resumir informações ecológicas
# Calcular a média anual de temperatura a partir das 12 bandas.
# Usar extract() para obter a temperatura média anual em cada buffer.
# Comparar a temperatura dentro dos buffers vs média do município todo.
# - Visualizar e interpretar
# Mapa final mostrando município, pontos de amostragem, buffers e raster de temperatura.
# OBS: Hernani recomenda subdividir estas tarefas em chunks separados, mas atenção, nãopodem haver dois chunks com o mesmo nome.  
```

OBS: faca seus comentarios aqui.

## EXERCICIOS DOS MODULOS DO PROFESSOR HERNANI

A pratica relacionada com a elaboracao de um relatorio em **R Markdown** devera ser organizada neste mesmo documento que devera ser renderizado e entregue em **PDF**. Favor encaminhar o link para acesso ao PDF em seu repositorio no Github.

```{r GGPLOT2_exemplo1, include=TRUE}
# inclua a conexão com seus dados



# use include=FALSE se conectar dados reais



# use include=TRUE se conectar dados fictícios



# desenvolva suas análises e/ou graficos de acordo com seus interesses pessoais



# organize a apresentação de seus resultados com chunks e/ou comentários separados   
```

OBS: faça seus comentários aqui.

**ATENÇÃO - LEMBRE-SE DE CONTRIBUIR AVALIANDO A DISCIPLINA**
- <https://www.ecologiauesc.com/avaliacao-disciplinas>

~ FIM ~